---
name: Alexander G. Guldbrand
date: "`r format(Sys.time(), '%B, %Y')`"
address: |
         | Vigerslevvej 344, 1. tv., 2500 Valby, Danmark
         | Nationalitet: Dansk, Fødselsdato: 17/03/1991
profilepic: pic.png
email: alexguldbrand@gmail.com
phone: 25 17 03 76
github: Gulde91
linkedin: Alexander-Guldbrand
headcolor: 414141
output: vitae::awesomecv
---
  
```{r setup, include=FALSE}
knitr::opts_chunk$set(echo = FALSE, warning = FALSE, message = FALSE)
library(vitae)
```

\vspace{0.2cm}

# Personlig profil
*Skriv noget relevant tekst her..*

# Relevant erhvervserfaring
```{r}
library(tibble)
arb <- tribble(
    ~ansvar, ~startYear, ~endYear, ~rolle, ~sted, ~beskriv,
    "Arbejdsopgaver", 2016, "nu", "Data Scientist", "Udviklings- og Forenklingsstyrelsen", 
    "Udvikling og produktionssætning af supervised og unsupervised machine learning-modeller gennem R",
    "Arbejdsopgaver", 2016, "nu", "Data Scientist", "Udviklings- og Forenklingsstyrelsen",
    "Udtænkning af nye machine learning-løsninger i samarbejde med stakeholders",
    "Arbejdsopgaver", 2016, "nu", "Data Scientist", "Udviklings- og Forenklingsstyrelsen",
    "Kvalitetssikring af løsninger gennem code review, unit tests, reproducerbar kode og standardisering af modeller",
    # "Arbejdsopgaver", 2016, "nu", "Data Scientist", "Udviklings- og Forenklingsstyrelsen",
    # "Samarbejde med de nordiske lande inden for avanceret analyse på momsområdet",
     "Arbejdsopgaver", 2016, "nu", "Data Scientist", "Udviklings- og Forenklingsstyrelsen",
     "Rekruttering af nye medarbejdere",
    "Arbejdsopgaver", 2014, "2016", "Junior Data Scientist", "Udviklings- og Forenklingsstyrelsen",
    "Analyse af borgere og virksomheders kontaktflow til SKAT",
    "Arbejdsopgaver", 2014, "2016", "Junior Data Scientist", "Udviklings- og Forenklingsstyrelsen",
    "Analyse af borgeres adfærd på tastselv.dk",
    "Arbejdsopgaver", 2014, "2016", "Junior Data Scientist", "Udviklings- og Forenklingsstyrelsen",
    "Segmentering af borgere og virksomheder mht. pengetransaktioner ud af landet"
)

arb %>%
  detailed_entries(
    with = rolle,
    what = ansvar,
    why = beskriv,
    when = glue::glue("{startYear} --> {endYear}",.na = ""),
    where = sted
  )
```


# Uddannelse
```{r}
udd <- tribble(
    ~ansvar, ~startYear, ~endYear, ~rolle, ~sted, ~beskriv,
    "Slutresultat: 11,6", 2014, 2016, "Cand.merc.mat", "Copenhagen Business School",
    "Multivariate statistiske modeller (12)",
    "Slutresultat: 11,6", 2014, 2016, "Cand.merc.mat", "Copenhagen Business School",
    "Big Data Analytics (10)",
    "Slutresultat: 11,6", 2014, 2016, "Cand.merc.mat", "Copenhagen Business School",
    "Data Science: Data Driven Decision Making (12)",
    "Slutresultat: 11,6", 2014, 2016, "Cand.merc.mat", "Copenhagen Business School",
    "Praktisk tidsrækkeanalyse (12)",
    "Slutresultat: 11,6", 2014, 2016, "Cand.merc.mat", "Copenhagen Business School",
    "Kandidatafhandling om kundesegmentering i Danske Bank (12)",
    "Slutresultat: 9,0", 2011, 2014, "HA(.mat)", "Copenhagen Business School", NA,
    NA, 2007, 2010, "Naturvidenskabelig/matematisk student", "Marie Kruse Skole", NA
)

udd %>%
  detailed_entries(
    with = rolle,
    what = ansvar,
    why = beskriv,
    when = glue::glue("{startYear} --> {endYear}",.na = ""),
    where = sted
  )
```

# Øvrige kurser og projekter
<!-- # futher education or courses, books and selfmade projects
2020 Deep Learning Specialization, deeplearning.ai, Coursera
“Specialization”.
Five course specialization covering among other things hyperparameter tuning, regularization, optimization algorithms, CNNs and
RNNs
"En serie på 5 kurser som både dækker grundlæggende, men også mere specialiseret viden om deep learning. Kurset berører primært CNNs og RNNs.",

writing efficient R code, Defensive R programming, Anomaly detection in R, Introduction to Git, Python for R users
-->
```{r, eval=TRUE}
# Coursera
tribble(
    ~rolle, ~ansvar, ~startYear, ~endYear, ~beskriv,
    "Deep Learning Specialization", "deeplearning.ai, Coursera", 2018, 2019,
    "En serie på 5 kurser som både dækker grundlæggende, men også mere specialiseret viden, om deep learning. Kurset berører primært CNNs og RNNs.") %>% 
  detailed_entries(
    with = rolle,
    what = ansvar,
    why = beskriv,
    when = glue::glue("{startYear} --> {endYear}",.na = ""))

# DataCamp
tribble(
    ~rolle, ~startYear, ~endYear, ~beskriv,
    "DataCamp kurser", 2018, "nu",
    "Writing Efficient R Code, Defensive R Programming, Anomaly Detection in R, Introduction to Git, Python for R Users.") %>% 
  detailed_entries(
    with = rolle,
    what =  glue::glue("\\descriptionstyle{<beskriv>}", .open = "<", .close = ">"),
    when = glue::glue("{startYear} --> {endYear}",.na = ""), .protect = FALSE)

# komma model
tribble(
    ~rolle, ~startYear, ~endYear, ~beskriv,
    "Komma-model", 2019, 2020, "Udvikling af LSTM model til at prædiktere hvor et komma skal sættes i en dansk sætning.") %>% 
    detailed_entries(
    with = rolle,
    what =  glue::glue("\\descriptionstyle{<beskriv>}", .open = "<", .close = ">"),
    when = glue::glue("{startYear} --> {endYear}",.na = ""), .protect = FALSE)
```

<!--
# Relevante kompetencer
-->

# Skills
\renewcommand{\arraystretch}{1.5} <!-- definere linjeafstand -->
\begin{minipage}[t]{0.7\textwidth}
  \vspace{-\baselineskip}
  \entrypositionstyle{Tekniske færdigheder} \\
  \begin{tabular}{llllll}
    \textbf{R} & \resume{2}{6} &
    \textbf{VBA} & \resume{2}{6} & 
    \entoure{\textcolor{white}{Git}} & 
    \entoure{\textcolor{white}{Confluence}} \\
    \textbf{SQL} & \resume{2}{6} & 
    \textbf{Python} & \resume{2}{6} &
    \entoure{\textcolor{white}{Google Cloud}} &
    \entoure{\textcolor{white}{Jenkins}} \\
    \textbf{SAS} & \resume{2}{6} & & &
    \entoure{\textcolor{white}{Jira}} \\
  \end{tabular}\end{minipage}
\begin{minipage}[t]{0.3\textwidth}
  \vspace{-\baselineskip}
  \entrypositionstyle{Sprog} \\
  \begin{tabular}{ll}
    \textbf{Dansk} - Modersmål \\
    \textbf{Engelsk} - Flydende \\
  \end{tabular}\end{minipage}
\renewcommand{\arraystretch}{1} <!-- definere linjeafstand -->

<!-- \newpage -->
# Anden Erhvervserfaring
<!-- overvej hvor relevant nedenståender er, og om der er relevant at have udbytte med --> 
```{r}
and <- tribble(
    ~ansvar, ~startYear, ~endYear, ~rolle, ~sted, ~beskriv,
    "Udbytte:", 2010, 2014, "Receptionist", "Hotel Jørgensen", 
    "Kulturelle kompetencer",
    "Udbytte:", 2010, 2014, "Receptionist", "Hotel Jørgensen", 
    "Personlig service",
    "Udbytte:", 2010, 2014, "Receptionist", "Hotel Jørgensen", 
    "Tage hånd om uforudsete problemer",
    "Udbytte:", 2009, 2011, "Fodboldtræner", "Farum Boldklub", 
    "B1-træneruddannelse",
    "Udbytte:", 2009, 2011, "Fodboldtræner", "Farum Boldklub", 
    "Lede og tage ansvar for en gruppe",
    "Udbytte:", 2009, 2011, "Fodboldtræner", "Farum Boldklub", 
    "Definere spillestil og integrere det gennem træning og kamp",
    "Udbytte:", 2005, 2008, "Elite ungdomsfodboldspiller", "FC Nordsjælland", 
    "Forståelse for at arbejde i et professionelt sportsmiljø"
)

and %>%
  detailed_entries(
    with = rolle,
    what = ansvar,
    why = beskriv,
    when = glue::glue("{startYear} --> {endYear}",.na = ""),
    where = sted
  )
```

